cs: Typ polstrování ochranné výstroje: Pěnové polstrování; Gelové polstrování; Tvarované polstrování; Bez polstrování; Polstrované; Odnímatelné polstrování; Jiné
ru: Тип защитной амортизации: С пенным наполнителем; С гелевым наполнителем; Формованный наполнитель; Без наполнителя; С наполнителем; Съемный наполнитель; Другое
sv: Typ av vaddering i skyddsutrustning: Skumvadderad; Gelvadderad; Gjuten vaddering; Ovadderad; Vadderad; Löstagbar vaddering; Övrigt
de: Art der Polsterung der Schutzausrüstung: Schaumstoffgepolstert; Gelgepolstert; Vorgeformte Polsterung; Ungepolstert; Gepolstert; Herausnehmbare Polsterung; Sonstige
it: Tipo di imbottitura protettiva per dispositivi: Imbottitura in schiuma; Imbottitura in gel; Imbottitura sagomata; Senza imbottitura; Imbottito; Imbottitura rimovibile; Altro
ja: 保護具余白タイプ: フォームパッド入り; ゲルパッド入り; 成形パッド入り; パッドなし; パッド入り; 取り外し可能なパッド; その他
fi: Suojavarusteen pehmustetyyppi: Vaahtomuovipehmuste; Geelipehmuste; Valettu pehmuste; Pehmustamaton; Pehmustettu; Irrotettava pehmuste; Muu
pt-PT: Tipo de acolchoamento do equipamento de proteção: Almofadado com espuma; Almofadado com gel; Almofadado moldado; Sem almofadado; Almofadado; Almofadado amovível; Outro
zh-TW: 防護裝備襯墊類型: 泡棉襯墊; 凝膠襯墊; 模製襯墊; 無襯墊; 有襯墊; 可拆卸襯墊; 其他
pt-BR: Equipamento de proteção tipo de acolchoamento: Acolchoado com espuma; Acolchoado com gel; Acolchoamento moldado; Sem acolchoamento; Acolchoado; Acolchoamento removível; Outro
en: Protective gear padding type: Foam padded; Gel padded; Molded padding; Non-padded; Padded; Removable padding; Other
pl: Typ wyściółki sprzętu ochronnego: Wypełnienie piankowe; Wypełnienie żelowe; Wypełnienie formowane; Bez wypełnienia; Z wypełnieniem; Wyjmowane wypełnienie; Inne
zh-CN: 防护装备衬垫类型: 泡沫填充; 凝胶填充; 模制填充; 无填充; 有填充; 可拆卸填充; 其他
nl: Beschermende uitrusting padding type: Gevoerd met schuim; Gevoerd met gel; Voorgevormde voering; Ongevoerd; Gevoerd; Uitneembare voering; Overig
el: Τύπος επένδυσης προστατευτικού εξοπλισμού: Με επένδυση αφρού; Με επένδυση τζελ; Χυτή επένδυση; Χωρίς επένδυση; Με επένδυση; Αφαιρούμενη επένδυση; Άλλο
hu: Védőfelszerelés párnázási típusa: Habbéléses; Zselébetétes; Formázott bélés; Bélés nélküli; Bélelt; Kivehető bélés; Egyéb
sk-SK: Typ polstrovania ochranného výstroja: Penová výplň; Gélová výplň; Tvarovaná výplň; Bez výplne; S výplňou; Odnímateľná výplň; Iné
da: Beskyttelsesudstyrs polstringstype: Med skumpolstring; Med gelpolstring; Støbt polstring; Uden polstring; Polstret; Aftagelig polstring; Andet
es: Equipo de protección tipo relleno: Acolchado de espuma; Acolchado de gel; Acolchado moldeado; Sin acolchado; Acolchado; Acolchado extraíble; Otro
tr: Koruyucu ekipman dolgu tipi: Köpük dolgulu; Jel dolgulu; Kalıplı dolgu; Dolgusuz; Dolgulu; Çıkarılabilir dolgu; Diğer
ko: 보호 장비 패딩 유형: 폼 패딩; 겔 패딩; 몰딩 패딩; 패딩 없음; 패딩; 탈부착식 패딩; 기타
vi: Loại đệm bảo hộ: Đệm mút; Đệm gel; Đệm đúc; Không đệm; Có đệm; Đệm có thể tháo rời; Khác
hr-HR: Zaštitna oprema tipa razmak u podnožju: Podstavljeno pjenom; Podstavljeno gelom; Oblikovana podstava; Nepodstavljeno; Podstavljeno; Odvojiva podstava; Ostalo
sl-SI: Vrsta blazinjenja zaščitne opreme: Oblazinjenje iz pene; Oblazinjenje z gelom; Oblikovano oblazinjenje; Brez oblazinjenja; Oblazinjeno; Odstranljivo oblazinjenje; Drugo
nb: Beskyttelsesutstyr – polstringstype: Skumpolstret; Gelpolstret; Formstøpt polstring; Uten polstring; Polstret; Avtakbar polstring; Annet
th: อุปกรณ์ป้องกันประเภทการเว้นขอบในส่วน: บุนวมโฟม; บุเจล; แผ่นบุขึ้นรูป; ไม่บุ; มีแผ่นบุ; แผ่นบุถอดออกได้; อื่นๆ
fr: Type de rembourrage de l’équipement de protection: Rembourrage en mousse; Rembourrage en gel; Rembourrage moulé; Non rembourré; Rembourré; Rembourrage amovible; Autre
bg-BG: Тип подплата на защитната екипировка: С подплата от пяна; С подплата от гел; Формована подплата; Без подплата; С подплата; Сваляща се подплата; Друго
ro-RO: Echipament de protecție tip spațiere: Căptușit cu spumă; Căptușit cu gel; Căptușeală turnată; Fără căptușeală; Căptușit; Căptușeală detașabilă; Altele
lt-LT: Apsauginės įrangos paminkštinimo tipas: Paminkštinta putplasčiu; Paminkštinta geliu; Lietas paminkštinimas; Be paminkštinimo; Paminkštinta; Išimamas paminkštinimas; Kita